---
title: "Analysis_Arkaute"
author: "Javier Porras"
date: "`r Sys.Date()`"
output:
  html_document: default
  pdf_document: default
---
## Dudas 
- Podríamos tener distintos scripts, pero luego "llamar" a estos scripts en distintos chunks? 
- Por qué me aparece ahora en el Knit todas las respuestas de la consola de R? si pone "(echo = FALSE)"

## Cosas qué hacer
- Rank abundance distribution
- Mirar si hay correlaciones entre alturas y circunferencias para completar los datos de biomasa de muestreos 0, 1 y 2. 
- Sensitivity test de Z
- Mirar si podemos utilizar varias ecuaciones en función de la especie. 
- Mirar diferencias en la distribución de los datos de biomasa una vez aplicada la ecuación y después de calcular las biomasas por especie y plot. Lo esperable es que una vez estimada la biomasa en base a la abundancia el histograma sea más "alargado" en la cola.


```{r setup, echo = FALSE}
knitr::opts_chunk$set(echo = FALSE, message = FALSE, warning = FALSE)
```

```{r packages}
library(lubridate)
library(stringr)
library(ggplot2)
library(dplyr)
library(reshape2)
library(readr)
library(ggpubr)
library(tidyverse)
library(gridExtra)
source("code/tools/basicFun.R")
```


## Opening and checking data


```{r cars}
summary(cars)





```

## Including Plots

You can also embed plots, for example:

```{r pressure}
plot(pressure)
```

Note that the `echo = FALSE` parameter was added to the code chunk to prevent printing of the R code that generated the plot.
